臺灣彰化地方法院刑事判決　　　　　　　96年度訴字第1480號
公　訴　人　臺灣彰化地方法院檢察署檢察官
被　　　告　甲○○
上列被告因違反毒品危害防制條例案件，經檢察官提起公訴（九
十六年度毒偵字第二三○○、二七五三號），本院依簡式審判程
序判決如下：
    主  文
甲○○施用第一級毒品，累犯，處有期徒刑壹年貳月，扣案之注
射針筒壹支沒收；又施用第二級毒品，累犯，處有期徒刑拾月，
扣案之甲基安非他命壹包（毛重零點公克）沒收銷燬之，另扣
案之玻璃吸管壹支均沒收。應執行有期徒刑壹年玖月，扣案之甲
基安非他命壹包（毛重零點公克）沒收銷燬之，另扣案之注射
針筒壹支、玻璃吸管壹支均沒收。
    事　實
一、甲○○前因施用第二級毒品案件，經臺灣臺中地方法院臺中
    簡易庭以八十九年度中簡字第八二七號判處有期徒刑五月確
    定，因施用第一級毒品案件，經臺灣臺中地方法院以九十年
    度訴字第二八○九號判處有期徒刑十月確定，上開二案經送
    監接續執行，於民國九十三年七月七日因縮刑期滿而執行完
    畢。另因首揭施用毒品案件，經臺灣臺中地方法院以八十九
    年度毒聲字第二八五六號裁定送強制戒治，並於九十二年四
    月十三日執行完畢。詎甲○○於前開強制戒治執行完畢釋放
    後五年內，仍不知悔改，復於九十六年五月七日晚上七時許
    ，在彰化縣彰化市○○○路之西門加油站廁所內，以將第二
    級毒品甲基安非他命置於玻璃吸管內用火燒烤而吸其煙霧之
    方式，施用第二級毒品甲基安非他命一次；另於同月九日晚
    上七時三十分許，在上開地點內，以將第一級毒品海洛因粉
    末置入注射針筒內加水後，再以針筒注射手臂血管之方式，
    施用第一級毒品海洛因一次。嗣於九十六年五月十日凌晨零
    時五十分許，在彰化縣鹿港鎮○○路九六號前，因形跡可疑
    為警盤查而查獲，並扣得第二級毒品甲基安非他命一包（毛
    重○點三公克），及其所有、供自己施用第一級毒品海洛因
    所用之注射針筒一支，供自己施用第二級毒品甲基安非他命
    所用之玻璃吸管一支，始悉上情
二、案經彰化縣警察局鹿港分局報告臺灣彰化地方法院檢察署檢
    察官偵查起訴。
    理  由
一、按除被告所犯為死刑、無期徒刑、最輕本刑為三年以上有期
    徒刑之罪或高等法院管轄第一審案件者外，於刑事訴訟法第
    二百七十三條第一項程序進行中，被告先就被訴事實為有罪
    之陳述時，審判長得告知被告簡式審判程序之旨，並聽取當
    事人、代理人、辯護人及輔佐人之意見後，裁定進行簡式審
    判程序；除簡式審判程序、簡易程序及第三百七十六條第一
    款、第二款所列之罪之案件外，第一審應行合議審判；刑事
    訴訟法第二百七十三條之一第一項、第二百八十四條之一分
    別定有明文。本件被告甲○○所犯係死刑、無期徒刑、最輕
    本刑為三年以上有期徒刑或高等法院管轄第一審案件以外之
    罪，且於本院行準備程序時就被訴事實為有罪之陳述，經受
    命法官告知簡式審判程序之旨，並聽取公訴人、被告之意見
    後，本院合議庭認無不得或不宜改依簡式審判程序進行之處
    ，經評議結果，裁定改由受命法官獨任行簡式審判程序，合
    先敘明。
二、訊據被告甲○○對於上開施用第一級毒品海洛因、第二級毒
    品甲基安非他命之犯行，均坦承不諱，且其於九十六年五月
    十日為警查獲後，經警採其尿液送驗，結果呈嗎啡、甲基安
    非他命陽性反應，此有尿液代號與真實姓名對照表、詮昕科
    技股份有限公司濫用藥物尿液檢驗報告各一紙在卷可稽，復
    有毒品初步檢驗報告單一紙、照片六幀附卷為證，以及第二
    級毒品甲基安非他命一包、注射針筒、玻璃吸管各一支扣案
    為憑，足徵被告之自白確與事實相符。又被告施用毒品案件
    ，經臺灣臺中地方法院以八十九年度毒聲字第二八五六號裁
    定送強制戒治，並於九十二年四月十三日執行完畢，此有臺
    灣彰化地方法院檢察署刑案資料查註紀錄表及臺灣高等法院
    被告前案紀錄表各一份在卷可考。被告於強制戒治執行完畢
    釋放後，五年內再犯本件施用第一級毒品、第二級毒品犯行
    ，依毒品危害防制條例第二十三條第二項規定，自應依法論
    科。本件事證明確，被告施用第一級毒品海洛因、第二級毒
    品甲基安非他命之犯行，均堪認定。
三、核被告所為，分別係犯毒品危害防制條例第十條第一項之施
    用第一級毒品罪、同條第二項之施用第二級毒品罪。被告為
    施用第一級毒品、第二級毒品，而持有各該級毒品，其持有
    之低度行為，應各為施用之高度行為所吸收，均不另論罪。
    再被告所犯上開二罪，係犯意各別、行為互殊，應予分論併
    罰。又被告前因施用第二級毒品案件，經臺灣臺中地方法院
    臺中簡易庭以八十九年度中簡字第八二七號判處有期徒刑五
    月確定，因施用第一級毒品案件，經臺灣臺中地方法院以九
    十年度訴字第二八○九號判處有期徒刑十月確定，上開二案
    經送監接續執行，於九十三年七月七日因縮刑期滿而執行完
    畢，此有臺灣彰化地方法院檢察署刑案資料查註紀錄表及臺
    灣高等法院被告前案紀錄表各一份在卷可稽，其於受有期徒
    刑執行完畢後，五年以內故意再犯本件有期徒刑以上之二罪
    ，均為累犯，應依刑法第四十七條第一項規定，各加重其刑
    。爰審酌被告曾因施用毒品經送觀察、勒戒、強制戒治後，
    仍未能戒斷，再犯本案之罪，顯然未能善體國家設置觀察、
    勒戒、強制戒治機構，協助毒品施用者戒除毒癮之良法美意
    ，及其犯罪之動機、目的、生活狀況、品行、所生危害，暨
    犯罪後坦承犯行，態度尚屬良好等一切情狀，分別量處如主
    文所示之刑，並定其應執行之刑。扣案之甲基安非他命一包
    （毛重○點三公克），為毒品危害防制條例第二條第二項第
    二款所稱之第二級毒品，應依同條例第十八條第一項前段規
    定，沒收銷燬之。另扣案之注射針筒一支，係被告所有、供
    其施用第一級毒品海洛因所用之物，玻璃吸管一支，則係被
    告所有、供其施用第二級毒品甲基安非他命所用之物，此經
    被告供陳明確，應依刑法第三十八條第一項第二款規定，各
    宣告沒收。
四、至於公訴意旨另稱：被告自九十六年四月間某日起至同年五
    月九日晚上七時三十分許該次施用前止，另有施用第一級毒
    品海洛因多次之犯行；自九十五年某日起至九十六年五月七
    日晚上七時許該次施用前止，另有施用第二級毒品甲基安非
    他命多次之犯行云云；而公訴人認被告涉有上開之犯行，無
    非係以被告於偵查中供稱：伊自九十六年四月開始施用第一
    級毒品海洛因、九十五年開始施用第二級毒品甲基安非他命
    等語，作為主要論據。惟按被告或共犯之自白，不得作為有
    罪判決之唯一證據，仍應調查其他必要之證據，以察其是否
    與事實相符，刑事訴訟法第一百五十六條第二項定有明文。
    經查，被告此部份之供述，既無驗尿報告或其他證據可資佐
    證，按諸前揭規定，自難僅憑被告之自白逕認被告自九十六
    年四月間某日起至同年五月九日晚上七時三十分許該次施用
    前止，另有施用第一級毒品海洛因多次之犯行；自九十五年
    某日起至九十六年五月七日晚上七時許該次施用前止，另有
    施用第二級毒品甲基安非他命多次之犯行，要屬不能證明被
    告此部分犯行，原應為無罪之諭知，惟公訴人既認此部分與
    前開論罪科刑部分屬集合犯之包括一罪關係，爰不另為無罪
    之諭知，附此敘明。
據上論斷，應依刑事訴訟法第二百七十三條之一第一項、第二百
九十九條第一項前段，毒品危害防制條例第十條第一項、第二項
、第十八條第一項前段，刑法第十一條前段、第四十七條第一項
、第五十一條第五款、第三十八條第一項第二款，判決如主文。
本案經檢察官蔡曉崙到庭執行職務。
中　　華　　民　　國　　96　　年　　12　　月　　31　　日
　                刑事第六庭          法  官  鄭舜元
以上正本證明與原本無異。
如不服本判決，應於判決送達後10日內，向本院提出上訴書狀，
上訴書狀應「敘述具體上訴理由」，並按他造當事人之人數附繕
本。「切勿逕送上級法院」。
中　　華　　民　　國　　96　　年　　12　　月　　31　　日
                                      書記官  呂雅惠
附錄：論罪科刑法條：
毒品危害防制條例第十條：
施用第一級毒品者，處六月以上五年以下有期徒刑。
施用第二級毒品者，處三年以下有期徒刑。
